# 出租资产未来现金流量折现年限如何确定？

提问人：a418286671 时间：2017-10-23 18:54:11
请教陈版以及各位大大，某公司生产线处于闲置状态，且未来投入生产运行的可能性很小，已存在减值迹象，该条生产线剩余使用年限为 4 年，考虑生产线净值比较高，且设备状态良好，公司管理层决定将生产线对外出租，签订了 5 年期的不可撤销租赁合同（生产线将搬迁至承租单位），租金按季度平均支付。请问在此情况下，未来现金流量的预测期间按 4 年（资产剩余尚可使用年限和租赁期限孰短）还是按 5 年（租赁期）算？

回答人：chenyiwei
既然预计该资产的剩余使用寿命为 4 年，那么为何按 5 年出租且不可撤销？这似乎不合理？

提问人：a418286671 时间：2017-10-23 19:57:30
资产的剩余使用寿命只是会计上的折旧预计使用年限，租赁期限为 5 年是合同约定的租赁期限，签订合同时，双方并未考虑相关资产在会计上的剩余折旧年限

回答人：chenyiwei
建议重新评估该资产的剩余使用年限，如果确实短于 5 年则需考虑其使用寿命届满后的租约如何处理，在此次基础上消除两者之间的逻辑矛盾。

提问人：a418286671 时间：2017-10-24 08:01:09
是的，这些资产都是大型设备，会计上预计的折旧年限是 10 年，但是像这种专用设备并不是只能运行 10 年，往往能够使用 15 年左右是没问题的，甚至更长

回答人：chenyiwei
那应当修正折旧年限的会计估计，并按更新后的剩余折旧年限测算未来现金流量现值，以免发生逻辑矛盾。